臺灣高雄地方法院刑事判決
110年度訴字第489號
公  訴  人  臺灣高雄地方檢察署檢察官
被      告  周運雄






選任辯護人  黃偉欽律師（法扶）            
被      告  林敏華



選任辯護人  謝國允律師（法扶）            
被      告  余天祿


義務辯護人  蔡志宏律師
上列被告因毒品危害防制條例案件，經檢察官提起公訴（109年
度偵字第19227號、109年度偵字第19396號、110年度偵字第3553
號），本院判決如下：
    主  文
周運雄共同犯如附表編號1 至4 主文欄所示之罪，各處該編號主
文欄所示之刑及沒收。應執行有期徒刑玖年陸月。
林敏華共同犯如附表編號1 至4 主文欄所示之罪，各處該編號主
文欄所示之刑及沒收。應執行有期徒刑玖年陸月。
周運雄、林敏華其餘被訴部分均無罪。
余天祿無罪。
    事  實
一、周運雄、林敏華均明知海洛因係毒品危害防制條例所定列管
    之第一級毒品，依法不得販賣；周運雄、林敏華竟基於販賣
    第一級毒品之犯意聯絡，由周運雄向上手進貨後，再交由林
    敏華販售之模式，共同於如附表編號1-4所示時間、地點，
    以附表編號1-4所示之交易方式，販賣附表編號1-4所示金額
    之海洛因予葉銘峰。警方經調查後而查獲全情。
二、案經高雄市政府警察局刑事警察大隊報告臺灣高雄地方檢察
    署檢察官偵查起訴。
    理  由
甲、有罪部分：
壹、證據能力部分：
    被告以外之人於審判外之陳述，雖不符刑事訴訟法第159 條
    之1至之4之規定，然經當事人於審判程序同意作為證據，法
    院審酌該言詞陳述或書面陳述作成時之情況，認為適當者，
    亦得為證據。刑事訴訟法第159 條之5 第1 項定有明文。本
    案所引用之被告以外之人於審判外之言詞或書面陳述，業經
    本院審理時予以提示並告以要旨，且各經檢察官、辯護人及
    被告周運雄、林敏華表示意見，當事人已知上述證據乃屬傳
    聞證據，且明示同意作為本案之證據使用（見本院110 年度
    訴字第489號卷第117、191、280頁），復本院審酌上開證據
    作成時之情況，並無違法取證或其他瑕疵，認為以之作為證
    據為適當，而具有證據能力。
貳、實體部分：
一、前揭犯罪事實，業據被告周運雄、林敏華於偵查、本院審理
    中坦承不諱（見偵一卷第351-352頁、偵二卷第199頁、本院
    卷第328頁），復有證人葉銘峰於偵查時之證述在卷可參（
    見警卷第128-130頁、偵一卷第173頁），並有被告周運雄、
    林敏華與葉銘峰之通訊監察譯文、現場蒐證照片在卷可稽（
    見警卷第13-16、23-26頁），足認被告前揭任意性自白與事
    實相符，堪以採信。
二、按販賣毒品之所謂販賣行為，須行為人主觀上有營利意圖，
    且客觀上有販入或賣出毒品行為，即足構成，至於實際上是
    否已經獲利，則非所問（最高法院93年度台上字第1651號判
    決參照）。而本案被告周運雄、林敏華確有為上開販賣第一
    級毒品海洛因之行為，已如前述，參以被告周運雄、林敏華
    於本院審理時自承：可以從中賺到一些毒品施用等語（見本
    院卷第115、188頁），自堪信被告周運雄、林敏華販賣第一
    級毒品海洛因時，確有從中賺取價差或量差，而有從中賺取
    買賣差價牟利之意圖及事實。由上述說明，被告周運雄、林
    敏華販賣第一級毒品海洛因之行為，主觀上確有營利之意圖
    ，應堪認定。
三、綜上，本案事證明確，被告周運雄、林敏華第一級毒品海洛
    因之犯行，洵堪認定，應依法論科。
四、論罪科刑部分：
  ㈠新舊法比較：
    按刑法第2條第1項規定「行為後法律有變更者，適用行為時
    之法律。但行為後之法律有利於行為人者，適用最有利於行
    為人之法律」。又被告周運雄、林敏華於附表編號1 所示行
    為後，毒品危害防制條例第4 條第2 項、第17條第2 項均於
    民國109 年1 月15日修正公布，並於同年7 月15日施行，經
    查：
  ⒈修正前毒品危害防制條例第4 條第1 項規定：「製造、運輸
    、販賣第一級毒品者，處死刑或無期徒刑；處無期徒刑者，
    得併科新臺幣二千萬元以下罰金」；修正後同條項則規定：
    「製造、運輸、販賣第一級毒品者，處死刑或無期徒刑；處
    無期徒刑者，得併科新臺幣三千萬元以下罰金」，經比較新
    舊法結果，修正後毒品危害防制條例第4 條第1 項提高併科
    罰金之法定刑度，顯未較有利於被告。
  ⒉又修正前毒品危害防制條例第17條第2 項規定：「犯第四條
    至第八條之罪於偵查及審判中均自白者，減輕其刑」修正後
    同條項則規定：「犯第四條至第八條之罪於偵查及歷次審判
    中均自白者，減輕其刑」，經比較新舊法結果，修正後毒品
    危害防制條例第17條第2 項限縮減刑要件為「歷次審判中均
    自白」者方得減輕其刑，亦未較有利於被告。
  ⒊從而，就附表編號1所示犯行，本件經綜合比較後，依刑法第
    2 條第1 項前段規定，即應適用被告周運雄、林敏華行為時
    即修正前毒品危害防制條例第4 條第1 項、第17條第2 項等
    規定論處。
　㈡核被告周運雄、林敏華如附表編號1 所為，均係犯修正前毒
    品危害防制條例第4 條第1 項之販賣第一級毒品罪；如附表
    編號2-4所為，均係犯毒品危害防制條例第4 條第1 項之販
    賣第一級毒品罪。被告周運雄、林敏華持有第一級毒品海洛
    因之低度行為，應為其後販賣第一級毒品海洛因之高度行為
    所吸收，均不另論罪。被告周運雄、林敏華所犯如附表編號
    1-4 所示販賣第一級毒品罪，具有犯意聯絡及行為分擔，應
    論以共同正犯。被告周運雄、林敏華所犯如附表編號1-4 所
    示販賣第一級毒品罪，共4 罪，犯意各別，行為互殊，均應
    予分論併罰。至如附表編號2⑴⑵部分，雖先後2 次交付海洛
    因予葉銘峰，然如附表編號2⑵部分係因葉銘峰抱怨原購買毒
    品品質不佳，被告周運雄、林敏華與葉銘峰遂相約再次交付
    海洛因1包作為補償，非被告周運雄、林敏華主觀上另基於
    販賣毒品之意思，兩者亦具有高度關聯性而難以割裂觀察，
    為避免造成過度評價之不當，應包括論以一罪，方屬允當。
    檢察官認此部分與如附表編號2⑴⑵為數罪關係，容有誤會，
    附此敘明。
　㈢刑之加重減輕事由：　
　⒈被告林敏華前因施用毒品案件，經本院107年度簡字第3755號
    判決判處有期徒刑6月確定，於108年11月1日執行完畢等情
    ，有刑案紀錄查詢表、臺灣高等法院被告前案紀錄表在卷可
    稽，且經檢察官於111年6月2日審理期日提示刑案紀錄查詢
    表予被告，被告亦表示正確等語（見本院卷第327-328頁）
    ，堪認被告於執行完畢後，5年內故意再犯本件有期徒刑以
    上之罪，成立累犯，又依司法院釋字第775號解釋文及理由
    之意旨，係指構成累犯者，不分情節，一律加重最低本刑，
    於不符合刑法第59條所定要件之情形下，致生行為人所受之
    刑罰超過其所應負擔罪責之個案，不符罪刑相當原則、比例
    原則。於此範圍內，在修正前，為避免發生上述罪刑不相當
    之情形，法院就該個案應裁量是否加重最低本刑；依此，該
    解釋係指個案應量處最低法定刑、又無法適用刑法第59條在
    內減輕規定之情形，法院應依此解釋意旨裁量不予加重最低
    本刑（最高法院108年度台上字第338號判決亦同此旨），而
    依被告林敏華前開累犯之情形及本案事實欄所示犯罪情節，
    尚無應量處最低法定刑、又無法適用刑法第59條在內減輕規
    定之情事，自應依累犯規定均加重其刑（除死刑、無期徒刑
    外）。再者，基於精簡裁判之要求，就前揭論以累犯部分，
    於判決主文均無庸為累犯之諭知，附此敘明（最高法院110
    年度台上大字第5660號裁定意旨參照）。
　⒉按犯第四條至第八條之罪於偵查及歷次審判中均自白者，減
    輕其刑。毒品危害防制條例第17條第2 項定有明文。旨在鼓
    勵犯罪人之悛悔，同時使偵查或審判機關易於發現真實，以
    利毒品查緝，俾收防制毒品危害之效。本件被告周運雄、林
    敏華就如附表編號1-4 販賣第一級毒品犯行，於偵查及本院
    審理中均坦承犯行，已如前述，應依修正前（僅附表編號1
    ）、修正後毒品危害防制條例第17條第2 項規定，均減輕其
    刑。　
  ⒊被告周運雄雖供稱其毒品上游為綽號「竹竹」之人；被告林
    敏華雖供稱其毒品上游為綽號「竹竹」、「大東」、「就奇
    」之人，惟經本院函詢是否因而查獲其他正犯或共犯，高雄
    市政府警察局刑事警察大隊回覆：被告周運雄、林敏華雖供
    出毒品來源為綽號「竹竹」之男子，並指認身分為劉佳霖，
    惟供述均以通訊軟體Line與「竹竹」聯絡，不知其門號電話
    等資料，且本案查獲被告周運雄、林敏華時均未扣得其使用
    之手機，致無相關資訊可追查。另查，劉佳霖戶籍地址為高
    雄市○○區○○路000號，經多次前往該址埋伏、蒐證及使用遠
    端監視器蒐證，均未發現劉佳霖在上址居住，也未發現其使
    用之交通工具，經多方查訪劉佳霖位於林園區附近親友住處
    ，亦無發現劉佳霖實際居住地點，故未因被告周運雄、林敏
    華之供述而查獲劉佳霖相關販毒事證；被告林敏華另供述毒
    品來源另有向「大東」、「就奇」購買，有關「大東」部分
    ，經依據被告林敏華提供之門號0000000000、0000000000及
    「大東」小弟0000000000等門號調閱相關資料並實施通訊監
    察，蒐證後查獲「大東」黃旭宏、「小弟」王富良等2人均
    有販賣毒品之事證，並分別於110年5月6日以高市警刑大偵1
    0字第11071121500號及110年12月3日以高市警刑大偵10字第
    11073187200號刑事案件報告書移送臺灣高雄地方檢察署偵
    辦；另「就奇」部分，依據林敏華指認身分為許秀月，使用
    白色機車、門號為0000000000，經查許秀月名下無登記機車
    ，調閱其使用之門號通信紀錄，僅有接收廣告簡訊之通信，
    無相關通話對象可供分析實施通訊監察，復經前往許秀月戶
    籍地高雄市○鎮區○○路00巷000號埋伏、蒐證，均未發現許秀
    月在上址出入，也未在該處發現相關白色機車，故未因林敏
    華之供述而查獲許秀月相關販毒事證等語，有高雄市政府警
    察局刑事警察大隊111年4月20日高市警刑大偵10字第111710
    41500號函文及職務報告在卷可查（見本院卷第207-211頁）
    ，其中「竹竹」劉佳霖、「就奇」許秀月部分，警方並未因
    而查獲上手，故被告周運雄、林敏華尚無從依毒品危害防制
    條例第17條第1 項規定減輕其刑；另「大東」黃旭宏、「小
    弟」王富良部分，雖經警方查並移送臺灣高雄地方檢察署偵
    辦，然依卷附高雄市政府警察局刑事警察大隊110年12月3日
    移送書所載，警方係查獲並移送「大東」黃旭宏、「小弟」
    王富良共同販賣第二級毒品安非他命予蔡緯麟、溫偉豪、陳
    重漢，應非本案被告林敏華涉犯販賣第一級毒品海洛因犯行
    之毒品來源，且黃旭宏嗣後更因罪嫌不足而經檢察官為不起
    訴處分，故被告林敏華亦無從依該規定減輕其刑。
  ⒋按刑法第59條減輕其刑之規定，必須犯罪另有其特殊之原因
    與環境等，在客觀上足以引起一般同情，認為即予宣告法定
    最低刑期，猶嫌過重者，始有其適用。至犯罪情節輕重、獲
    利高低與犯後態度等相關事由，僅屬刑法第57條所規定量刑
    輕重之參考事項，尚不能據為刑法第59條所規定酌減之適法
    原因。參酌販賣第一級毒品罪之法定刑為死刑或無期徒刑，
    然同為販賣第一級毒品之人，其原因動機不一，犯罪情節未
    必盡同，或有大盤毒梟者，亦有中、小盤之分，甚或僅止於
    吸毒者友儕間為求互通有無之有償轉讓者亦有之，其販賣行
    為所造成危害社會程度自屬有異，法律科處此類犯罪，所設
    法定最低本刑卻同為「死刑或無期徒刑；處無期徒刑，得併
    科新臺幣3 千萬元以下罰金」，不可謂不重。於此情形，自
    可依客觀犯行與主觀惡性二者加以考量其情狀，是否有可憫
    恕之處，適用刑法第59條規定酌減其刑，期使個案裁判量刑
    能符合比例原則。準此，審諸被告周運雄、林敏華就附表編
    號1-4 所示販賣第一級毒品犯行，金額均為500元，販賣數
    量非鉅，惡性顯較大量走私進口或長期販賣毒品之「大盤」
    、「中盤」毒梟者為輕，縱依偵審自白減刑後而量處最低刑
    度（有期徒刑15年），猶嫌過重，客觀上足以引起一般人同
    情，衡情尚可憫恕，遂依刑法第59條規定減輕其刑。
　⒌被告周運雄有前述2次減刑事由，依法遞減之，另被告林敏華
    前揭犯行，有刑之加重及2次減輕部分，依刑法第70、71條
    之規定，先加重（不包括死刑或無期徒刑部分）後遞減輕之
    。
　⒍爰審酌被告周運雄、林敏華為圖得一己之私利，明知毒品危
    害人體健康，竟無視於國家防制毒品危害之禁令，所為販賣
    第一級毒品之行為，足以戕害國民身心健康，助長濫用毒品
    風氣，危害社會治安，殊值非難；惟念及被告周運雄、林敏
    華犯後業已坦承犯行，態度尚佳；暨被告周運雄、林敏華於
    本案販賣第一級毒品之金額多寡，被告周運雄於本院審理中
    自稱高職畢業之智識程度，經濟狀況勉持、已婚、子女已成
    年；被告林敏華於本院審理中自稱高職肄業之智識程度，經
    濟狀況勉持、離婚、子女已成年之生活狀況（見本院卷第33
    4頁），並兼衡被告周運雄、林敏華之前科素行（前述構成
    累犯部分不予重複評價）、被告周運雄係主犯，情節稍重等
    一切情狀，分別量處如主文所示之刑。另刑法第51條數罪併
    罰定執行刑之立法方式，採限制加重原則，亦即非以累加方
    式定應執行刑，本院審酌被告販賣對象為1人、所犯本案各
    罪之犯罪時間集中程度、犯罪手法及類型相似程度，並酌量
    其前述犯罪情狀後，認如以實質累加之方式定應執行刑，則
    處罰之刑度顯將超過其行為之不法內涵而違反罪責原則，及
    考量因生命有限，刑罰對被告造成之痛苦程度，係隨刑度增
    加而生加乘效果，而非以等比方式增加，是以隨罪數增加遞
    減其刑罰之方式，當足以評價被告行為之不法性之法理（即
    多數犯罪責任遞減原則），本件考量被告周運雄、林敏華前
    揭所述之犯後態度暨本案之犯罪情狀，爰定被告周運雄、林
    敏華應執行刑如主文所示。　
五、沒收部分：　　
  ㈠按共同正犯犯罪所得之沒收暨追徵，應就各人實際所分得之
    數為之，若僅其中某一共同正犯對於犯罪所得具有事實上之
    處分權限，而其他共同正犯均無事實上之共同處分權限者，
    則僅於該特定對於犯罪所得具有事實上處分權限之正犯宣告
    罪刑項下諭知沒收暨追徵即可，無庸於其他共同正犯宣告罪
    刑項下一併為沒收暨追徵之諭知（最高法院109 年度台上字
    第4571號判決意旨參照)。本件如附表編號1-4所示犯罪所得
    ，雖係由被告林敏華前往交易並收取，然依被告周運雄、林
    敏華之販賣分工，係由被告周運雄向上手購入毒品，再交由
    被告林敏華與藥腳交易，被告周運雄下次買毒品時，再以回
    帳方式給上手之情，業據被告周運雄、林敏華於警詢時供述
    在卷(見警卷第37、98頁)，再參以被告林敏華於偵查中陳稱
    ：如果賣出去5000元，周運雄會給其2000元，因為周運雄還
    要還人家等語(見偵二卷第310頁)，足認附表編號1~4所示犯
    罪所得均係林敏華交由周運雄統籌運用，被告周運雄對此犯
    罪所得自有事實上處分權限，爰分別於被告周運雄所宣告各
    罪刑項下，分別沒收之，於全部或一部不能沒收，或不宜執
    行沒收時，追徵其價額。至被告林敏華部分，因其犯罪所得
    均交予被告周運雄，且無證據證明被告林敏華於各次犯行從
    中獲取何種利益，爰不宣告沒收。
　㈡未扣案之手機1 支（門號：0000000000），係供被告周運雄
    聯絡如附表編號1、2所示販賣第一級毒品事宜使用，有被告
    與葉銘峰之通訊監察譯文在卷可稽（見警卷第13-16頁），
    應依毒品危害條例第19條第1 項，於所犯販賣毒品罪項下宣
    告沒收，並依刑法第38條第4 項規定，於全部或一部不能沒
    收或不宜執行沒收時，追徵其價額。
　㈢至其餘扣案物，被告周運雄自陳並未用於本案犯罪等節（見
    本院卷第188頁），依卷內相關證據尚與被告販賣第一級毒
    品犯行無涉，爰不予宣告沒收，附此敘明。
乙、無罪部分：　　
一、起訴意旨另以：被告周運雄、林敏華、余天祿均明知海洛因
    係毒品危害防制條例所定列管之第一級毒品，依法不得販賣
    ；被告周運雄、林敏華竟基於犯意聯絡，共同於如附表編號
    5-6所示時間、地點，以附表編號5-6所示之金額販賣附表編
    號5-6所示之海洛因予李建興；被告周運雄、林敏華、余天
    祿基於犯意聯絡，共同於如附表編號7所示時間、地點，以
    附表編號7所示之金額販賣附表編號7所示之海洛因予吳佩真
    。因認被告周運雄、林敏華、余天祿涉犯毒品危害防制條例
    第4 條第1項之販賣第一級毒品罪嫌等語。
二、按犯罪事實應依證據認定之，無證據不得認定犯罪事實；不
    能證明被告犯罪者，應諭知無罪之判決，刑事訴訟法第154
    條第2 項及第301 條第1 項分別定有明文。又事實之認定，
    應憑證據，如未能發現相當證據，或證據不足以證明，自不
    能以推測或擬制之方法，以為裁判基礎。而刑事訴訟法上所
    謂認定犯罪事實之積極證據，係指適合於被告犯罪事實之認
    定之積極證據而言，雖不以直接證據為限，間接證據亦包括
    在內；然而無論直接或間接證據，其為訴訟上之證明，須於
    通常一般之人均不致有所懷疑，而得確信其為真實之程度者
    ，始得據為有罪之認定，倘其證明尚未達到此一程度，而有
    合理之懷疑存在時，致使無從形成有罪之確信，根據「罪證
    有疑，利於被告」之證據法則，即不得遽為不利被告之認定
    （最高法院82年度台上字第163號判決、76年台上字第4986
    號、30年上字第816 號裁判意旨參照）。末按被告或共犯之
    自白，不得作為有罪判決之唯一證據，仍應調查其他必要之
    證據，以察其是否與事實相符，刑事訴訟法第156 條第2 項
    定有明文。此項規定之立法旨意在於防範被告或共犯之自白
    與真實不符，故對自白在證據上之價值加以限制，明定須藉
    補強證據以擔保其真實性。而所謂補強證據，是指除該自白
    本身之外，其他足以證明該自白之犯罪事實確具有相當程度
    真實性之證據而言，雖所補強者，非以事實之全部為必要，
    但亦須因補強證據與自白之相互印證，足使犯罪事實獲得確
    信者，始足當之（最高法院105年度台上字第198號判決意旨
    可資參照）。 
三、公訴意旨認被告周運雄、林敏華、余天祿涉犯前揭販賣第一
    級毒品犯行，無非係以證人李建興、吳佩真於偵查中之證述
    、通訊監察譯文等為其主要論據。訊據被告周運雄坦承犯行
    ；被告林敏華坦承附表編號5-6所示犯行，否認附表編號7所
    示犯行；被告余天祿堅決否認有何販賣第一級毒品犯行，被
    告林敏華並辯稱：附表編號7部分，我是拿葡萄糖給吳佩真
    ，不是海洛因等語；被告余天祿並辯稱：我只是載林敏華去
    找吳佩真，我不知道林敏華要拿毒品給吳佩真，當天我也沒
    看清楚他們交付什麼東西等語。經查：
　㈠證人李建興、吳佩真分別有於附表編號5-7所示時地，向被告
    周運雄、林敏華以附表編號5-7所示金額購買海洛因，被告
    林敏華並分別交付一包物品予證人李建興、吳佩真等情，業
    據被告周運雄、林敏華坦認在案（見本院卷第329頁），並
    有證人證人李建興、吳佩真之證述（見警卷第156-159頁、
    偵一卷第185頁、偵二卷第338-339頁）附卷可參，亦有通訊
    監察譯文在卷可稽（見警卷第17-22、29-33頁），此部分事
    實堪以認定。　
　㈡按毒品危害防制條例第4 條第1 項規定之行為客體須為「第
    一級毒品」，若行為人販賣之客體非屬第一級毒品，自無從
    構成該條項之販賣第一級毒品罪，至行為人主觀所認識之內
    容，與客觀所存在之事實不一致時，稱為構成要件之錯誤，
    應依「所知重於所犯從所犯；所知輕於所犯從所知」之法理
    處斷。參以證人李建興於偵查時證稱：109年8月24日我打電
    話跟林敏華反應上次跟他買的海洛因都是糖而已，沒有什麼
    效果，後來他又問我要不要過去買海洛因，我就說明天再過
    去，隔天我跟他買完海洛因後，品質又不行，我就再打電話
    跟他反應，林敏華拿給我的都是糖，不是海洛因，後來我就
    不跟他通聯了等語（見警卷第157-158頁、偵一卷第186頁）
    ；於本院審理時亦證稱：我跟林敏華買海洛因，但拿來的都
    是糖，不是海洛因，都沒有效果，我後來去驗尿，也沒有驗
    到海洛因的成分等語（見本院卷第283-285頁）；證人吳佩
    真於偵查時證稱：我是要買海洛因，但「姊仔」拿給我一包
    糖，我沒有拿到毒品等語（偵二卷第338-339頁），可見證
    人李建興、吳佩真均證稱自被告林敏華處取得之物為葡萄糖
    ，並非海洛因，復參以被告林敏華與證人李建興通訊監察譯
    文，亦可見證人李建興告知被告林敏華「上次那個又不行」
    、「我都被我朋友唸，你的工作都不行，我是要怎麼介紹朋
    友給你」、「人家如果覺得可以，他就會找你了，你每次都
    不行」、「這樣明天我再叫朋友過去，你不要再讓我漏氣」
    等語（見警卷第18-19頁），與證人李建興上開證述亦可勾
    稽，且依驗尿報告，證人李建興為陰性（見警卷第179頁）
    ，證人吳佩真拒絕驗尿（見偵三卷第185頁），是卷內並無
    其他證據可認被告林敏華於附表編號5-7部分交付予證人李
    建興、吳佩真之物確為海洛因，是雖被告周運雄、林敏華坦
    承附表編號5-7所示之犯行，然與證人李建興、吳佩真證述
    相左，復無其他補強證據可為佐證被告林敏華於附表編號5-
    7部分交付予證人李建興、吳佩真之物確為海洛因，自難認
    被告周運雄、林敏華此部分自白為可採。是附表編號5-7部
    分，客觀上所販賣之物既無從認定確為第一級毒品海洛因，
    依「所知重於所犯，從其所犯」之錯誤理論及罪疑唯利被告
    原則，被告3人上開販賣糖粉之行為，既無任何刑罰罪責可
    言，從而附表編號5-7部分自不構成毒品危害防制條例第4 
    條第1 項之犯罪。
四、綜上所述，公訴意旨認被告周運雄、林敏華就附表編號5-6
    有販賣第一級毒品海洛因予證人李建興；被告周運雄、林敏
    華、余天祿就附表編號7有販賣第一級毒品海洛因予證人吳
    佩真之犯嫌，尚不足為被告有為上開犯行有罪之積極證明，
    是檢察官所舉事證尚不足以使本院形成被告有罪之心證，且
    依卷內事證交互參照，亦不足使本院確信被告確有前揭犯行
    ，是被告3人罪嫌均屬不足。從而，揆諸前揭法條及裁判要
    旨，自應均諭知無罪之判決。　　　
據上論斷，應依刑事訴訟法第299 條第1 項前段、第301條，修
正前毒品危害防制條例第4 條第1 項、第17條第2項，毒品危害
防制條例第4 條第1 項、第17條第2 項、第19條第1 項，刑法第
2條第1項、第28條、第11條、第47條第1項、第51條第5 款、第5
9條、第38條第4 項、第38條之1 第1 項、第3 項，判決如主文
。
本案經檢察官王朝弘偵查起訴，檢察官邱柏峻到庭執行職務。
中　　華　　民　　國　　111 　年　　7 　　月　　11　　日
                  刑事第四庭    審判長法　官  王俊彥
                                      法  官  楊書琴
                                      法  官  陳芷萱
因疫情而遲誤不變期間，得向法院聲請回復原狀。
以上正本證明與原本無異。
如不服本判決應於收受送達後20日內向本院提出上訴書狀，並應
敘述具體理由；如未敘述上訴理由者，應於上訴期間屆滿後20日
內向本院補提理由書（均須按他造當事人之人數附繕本）「切勿
逕送上級法院」。
中　　華　　民　　國　　111 　年　　7 　　月　　11　　日
　　　　　　　　　　　　　　　　   　 書記官  林怡秀
　　　　　　　　　　　　　　　　　 
　　　　　　　　　　　　　　　　　　
附表:
編 號 被告  交易對象  交易時間 交易地點 毒品種類、數量、金額 交易方式 主文 1 周運雄 林敏華 （起訴書編號1） 葉銘峰 109年7月07日11時許 高雄市前鎮區鎮東一街395巷31號1樓之1 海洛因1包(重量不詳)、金額500元 葉銘峰於109年7月7日07時58分、10時03分持用門號0000000000聯繫周運雄使用門號0000000000，表示要向周運雄購買海洛因，復於左列時、地，葉銘峰以500元向林敏華購買1包海洛因(重量不詳)。 周運雄共同販賣第一級毒品，處有期徒刑柒年捌月。未扣案之犯罪所得新臺幣伍佰元、手機1 支（門號：0000000000）均沒收，於全部或一部不能沒收或不宜執行沒收時，追徵其價額。 林敏華共同販賣第一級毒品，處有期徒刑柒年捌月。 2 (1)  周運雄  林敏華 （起訴書編號2）  葉銘峰 109年7月18日18時許 高雄市前鎮區鎮東一街395巷31號1樓之1 海洛因1包(重量不詳)、金額500元 葉銘峰於109年7月18日14時29分、17時40分持用門號0000000000聯繫周運雄使用門號0000000000，表示要向周運雄購買海洛因，復於左列時、地，葉銘峰以500元向林敏華購買1包海洛因(重量不詳)。  周運雄共同販賣第一級毒品，處有期徒刑柒年捌月。未扣案之犯罪所得新臺幣伍佰元、手機1 支（門號：0000000000）均沒收，於全部或一部不能沒收或不宜執行沒收時，追徵其價額。 林敏華共同販賣第一級毒品，處有期徒刑柒年捌月。  (2)  周運雄  林敏華 （起訴書編號3） 葉銘峰 109年7月20日14時40分許 高雄市前鎮區鎮東一街395巷31號1樓之1 海洛因1包(重量不詳) 嗣因葉銘峰抱怨品質不佳，周運雄指示林敏華補償葉銘峰1包海洛因(重量不詳)  3 周運雄 林敏華 （起訴書編號4） 葉銘峰 109年8月22日07時19分許 高雄市前鎮區鎮東一街395巷31號1樓之1 海洛因1包(重量不詳)、金額500元 葉銘峰於左列時、地，以500元向林敏華購買1包海洛因(重量不詳)。 周運雄共同販賣第一級毒品，處有期徒刑柒年捌月。未扣案之犯罪所得新臺幣伍佰元沒收，於全部或一部不能沒收或不宜執行沒收時，追徵其價額。 林敏華共同販賣第一級毒品，處有期徒刑柒年捌月。 4 周運雄 林敏華 （起訴書編號5） 葉銘峰 109年8月24日07時58分許 高雄市前鎮區鎮東一街395巷31號1樓之1 海洛因1包(重量不詳)、金額500元 葉銘峰於左列時、地，以500元向林敏華購買1包海洛因(重量不詳)。 周運雄共同販賣第一級毒品，處有期徒刑柒年捌月。未扣案之犯罪所得新臺幣伍佰元沒收，於全部或一部不能沒收或不宜執行沒收時，追徵其價額。 林敏華共同販賣第一級毒品，處有期徒刑柒年捌月。 5 周運雄 林敏華 （起訴書編號6） 李建興 109年8月21日11時許 高雄市前鎮區鎮東一街395巷31號1樓之1 海洛因1包(重量不詳)、金額2000元 李建興於109年8月21日04時05分、10時45分持用門號0000000000聯繫林敏華使用門號0000000000，表示購買毒品，並於左列時、地，渠以2000元向林敏華購買1包海洛因(重量不詳)。 周運雄、林敏華均無罪。 6 周運雄 林敏華 （起訴書編號7）  李建興 109年8月25日10時至11時間 高雄市前鎮區鎮東一街395巷31號1樓之1 海洛因1包(重量不詳)、金額2000元 李建興於左列時、地，持用門號0000000000聯繫林敏華使用門號0000000000，表示購買毒品，並於左列時、地，以2000元向林敏華購買1包海洛因(重量不詳)。 周運雄、林敏華均無罪。 7 周運雄 林敏華 余天祿 （起訴書編號8） 吳佩真(綽號小傑) 109年8月25日0時至2時間 高雄市○○區○○○路000號(聖功醫院前) 海洛因1包(16分之1錢，約3公克) 吳佩真(綽號小傑)於左列時、地持用0000000000聯繫林敏華使用門號0000000000，表示購買毒品，並於左列時、地，以5000元金額向林敏華購買海洛因毒品約3公克。 周運雄、林敏華、余天祿均無罪。